【裁判字號】    90,上訴,1669
【裁判日期】    901009
【裁判案由】    違反槍砲彈藥刀械管制條例
【裁判全文】
臺灣高等法院臺中分院刑事判決            民國九十年度上訴字第一六六九號
    上  訴  人
    即  被  告  乙○○
右上訴人因違反槍砲彈藥刀械管制條例案件，不服臺灣苗栗地方法院八十九年度訴字
第二五六號，中華民國九十年七月十一日第一審判決（起訴案號：臺灣苗栗地方法院
檢察署八十八年度偵字第五二八○號），提起上訴，本院判決如左：
    主    文
上訴駁回。
    事實及理由
一、本案經本院審理結果，認第一審判決認事用法及量刑均無不當，應予維持，並引
    用第一審判決書記載之事實、證據及理由（如附件）。
二、上訴人即被告乙○○在本院未提出其他有利之證據，其雖辯稱：被警查獲之該批
    槍彈非其所持有，而係放在張得平三義鄉鯉魚村的家，十月廿五日張得平叫被告
    前去，要被告確定槍彈是否「海狗」所留之物，被告到達時警察就來了云云，惟
    查該批槍彈確係被告攜至張得平之家中，已據張得平於原審偵審中供明（偵五二
    八○號卷五十三頁反面、原審卷八十六頁），而被告於警訊亦自承：「所查獲之
    槍支、子彈等物是我一位朋友綽號叫海狗所有的，是我於十月廿五日十三時許帶
    到張得平家的」（同上偵查卷九頁），復於原審供承：「那槍是我帶的：：當天
    是張得平要我去看旅遊證，順便帶去的：：」又稱：「槍是我帶的沒錯，張得平
    沒有要我帶槍，我是要帶到那裡藏，槍是綽號海狗的」等語（原審卷八十七、一
    一六頁），足見被告上開所辯非可採取，其上訴否認犯罪為無理由，應予駁回。
    至臺灣臺中地方法院檢察署以被告另犯槍砲彈藥刀械管制條例案件，認與本案有
    想像競合犯之裁判上一罪關係，請求將該署九十年偵字第一三二二一號案件併辦
    一節，經查被告另犯之槍砲彈藥刀械管制條例案件，其犯罪時間在九十年六月七
    日，犯罪事實為在自己家裡改造貝瑞塔手槍一支、改造子彈五顆，則被告所犯為
    槍砲彈藥刀械管制條例第十一條第一項、第十二條第一項之改造槍砲子彈罪，與
    本案之單純持有槍彈行為已非同一案件，且兩案之犯罪時間相距有一年六個月之
    久，亦無想像競合犯之關係，無從併案審理，應予退回另為處理。
三、據上論斷，應依刑事訴訟法第三百七十三條、第三百六十八條，判決如主文。
本案經檢察官甲○○到庭執行職務。
中      華      民      國      九十     年       十      月     九     日
                                    臺灣高等法院臺中分院刑事第二庭
                                          審判長法  官  陳  欣  安
                                                法  官  黃  日  隆
                                                法  官  蔡  聰  明
右正本證明與原本無異。
如不服本判決應於收受送達後十日內向本院提出上訴書狀，其未敘述上訴之理由者並
得於提起上訴後十日內向本院補提理由書（均須按他造當事人之人數附繕本）。
                                                書記官  紀  美  鈺
中      華      民      國      九十     年       十      月     十一   日
                                                                        Ｉ


司法院資訊處製作；財團法人民間司法改革基金會備份。
